# 软件企业以前年度多缴所得税申请退回是否作为会计差错

提问人：liubin988513 时间：2013-08-31 20:30:46
我理解不属于前期差错，应计入当期. 前期差错，是指由于没有运用或错误运用下列两种信息，而对前期财务报表造成省略或 错报：
（ 1 ）编报前期财务报表时预期能够取得并加以考虑的可靠信息；（ 2 ）前期财务报告批 准报出时能够取得的可靠信息。前期差错通常包括计算错误、应用会计政策错误、疏忽或曲 解事实以及舞弊产生的影响等。 前期事实就是税务局要你缴税,企业只是如实反映缴税情况.

回答人：chenyiwei
赞同不作为前期差错处理，而应调整在当期。就同一事项税务处理方法的争议和反复也说明了并不存在“非黑即白”的正误判断。在此情况下很难说以前年度的会计处理不是根据当时可获得信息，在综合分析基础上作出最佳估计